【裁判字號】    95,訴,1940
【裁判日期】    950829
【裁判案由】    強盜等
【裁判全文】
臺灣高雄地方法院刑事判決              95年度訴字第1940號
公  訴  人  臺灣高雄地方法院檢察署檢察官
被      告  丙○○
指定辯護人  本院公設辯護人己○○
被      告  戊○○
指定辯護人  李淑妃  義務律師
上列被告等因加重強盜等案件，經檢察官提起公訴（95年度偵字
第8838號、第10837號），經本院判決如下：
    主  文
丙○○、戊○○共同犯攜帶兇器、結夥強盜罪，丙○○，累犯，
處有期徒刑玖年、戊○○處有期徒刑捌年。扣案之西瓜刀、水果
刀、折疊刀各壹支均沒收。
    事  實
一、丙○○曾因違反肅清煙毒條例案件，經臺灣高等法院高雄分
    院以85年度上訴字第924 號判處有期徒刑3 年4 月確定，於
    民國87年3 月11日假釋出監，嗣因違反毒品危害防制條例案
    件，經本院以88年度訴字第1821號判處有期徒刑8 月確定，
    並撤銷假釋，執行殘刑，合併應執行有期徒刑1 年8 月2 日
    ，並於91年5 月10日縮刑期滿，於翌日即91年5 月11日縮刑
    執行完畢出監；丙○○又於91年間，因施用毒品案件，經本
    院以92年度訴字第1778號判處有期徒刑10月確定，並於93年
    12月6 日縮刑期滿，於翌日即93年12月7 日縮刑執行完畢出
    監。
二、詎丙○○猶不知悔改，因需款花用，竟夥同戊○○、自稱丁○○（另案偵查中）之成年男子，意圖為自己不法之所有，
    並基於共同強盜之犯意聯絡及行為分擔，於95年3 月21日凌
    晨3 時許，由戊○○持其所有客觀上足以對人之生命、身體
    造成危害之兇器折疊刀帶之，並駕駛其父楊德春所有之車
    牌號碼YO-721 0號自用小客車，並搭載丁○○，自高雄市○○○路114 號住居處出發，至丙○○位於高雄市○○區○○
    路315 巷1 號住處，並持丙○○所有客觀上足以對人之生命
    、身體造成危害之兇器西瓜刀、水果刀放置在該YO-7210 號
    自用小客車內，之後，該三人共同驅車前往高雄市三民區閒
    逛，，由丙○○提議先竊車再尋找下手目標，途經高雄市○○區○○路145 號前，適見林忠宏所有之車牌號碼YH-2858
    號自用小客車停置該處，乃推由戊○○持Ｔ型扳手1 支（未
    扣案）與丁○○共同下車，竊得該YH-2858 號自用小客車後
    ，由丙○○自該YO-7210 號車內取出上開西瓜刀、水果刀、
    折疊刀，持入上開所竊得之YH-2858 號車內，再由戊○○將
    該YO -7210號車駛至高雄市○○區○○路147 號處停放，再
    與丁○○一同進入上開YH-2858 號車內，並由戊○○駕駛而
    丙○○、丁○○乘座在駕駛座後面之乘客座上，之後，共同
    驅車在高雄市區閒逛沿途找尋下手目標，嗣於同日凌晨4 時
    30分許，途經高雄市○○區○○路上，適見甲○○單獨一人
    駕駛黑色ＢＭＷ車牌號碼ZX-6356 號自用小客車，即由丙○○選定為下手目標，並一路尾隨其後，而甲○○駕車駛至高
    雄市○○區○○路43號前之路邊停車，並下車開啟車庫大門
    之際，此時，戊○○駕駛上開YH-2858 號車尾隨其後至該愛
    國路43號附近，丙○○緊急喊停車，並叫丁○○持水果刀先
    下車去架住甲○○脖子，再由丙○○持西瓜刀下車前往助勢
    ，而戊○○坐在駕駛座位上把風接應，負責隨時駕車準備共
    同離去現場，斯時，丙○○持西瓜刀喝令甲○○交付財物，
    以此強暴方式致甲○○不能反抗，再由丙○○伸手取走甲○○身上黑色皮夾（內含有新臺幣１萬５千元、駕駛執照、國
    民身分證、健保卡、中國信託金融卡、中國信託現金卡等）
    、手機２支、車內紅色外套１件後，該二人各持該刀械旋即
    跑回戊○○所駕駛之上開YH-2858 號車內（自該二人下車至
    上車之時間前後約備２分鐘許），戊○○見狀立即駕車搭載
    丙○○、丁○○離去現場，此時，甲○○記下歹徒車號YH-2
    858 號，並立即報警。嗣戊○○駕車搭載丙○○、丁○○於
    路途中讓渠二人先下車，再由戊○○於同日淩晨５時許，駕
    駛該贓車回到高雄市○○區○○路145 號前，並將上開竊得
    贓車停放原地，適巡邏員警獲報循線前往高雄市○○區○○
    路14 7號盤查，乃發現戊○○站立在上開YH-2858 號車旁，
    其右長褲口袋突出，而自戊○○右長褲口袋起出上開折疊刀
    扣案，並當場逮捕，再自上開鼎新路147 號處停放該YO-721
    0 號車內起出上開甲○○所有被強盜取走黑色皮夾，及作案
    之西瓜刀、水果刀扣案；再為警持拘票於95年4 月11 日9時
    30分許，至高雄市○○區○○路315 巷1 號拘提丙○○到案
    ，始悉上情。
二、案經甲○○訴由高雄市政府警察局三民第二分局報告臺灣高
    雄地方法院檢察署檢察官偵查起訴。
    理  由
壹、程序部分
一、按「被告以外之人於檢察事務官、司法警察官或司法警察調
    查中所為之陳述，與審判中不符時，其先前之陳述具有較可
    信之特別情況，且為證明犯罪事實存否所必要者，得為證據
    」，刑事訴訟法第159 條之2 定有明文。又司法警察並無命
    證人具結之權利，司法警察詢問證人，並未準用具結之相關
    規定，證人於警察機關前之虛偽陳述，亦無偽證刑責之追訴
    問題（刑法第168 條、刑事訴訟法第196 條之1 參照），是
    證人於司法警察調查中之陳述，並無具結問題，僅受上開傳
    聞法則之限制而已，因此，本件被告丙○○、被告戊○○渠
    等於司法警察詢問時雖未具結，而且相互間對他被而言亦屬
    「被告以外之人」（刑事訴訟法第159 條之1 立法理由指出
    ，所謂被告以外之人含共同被告、共犯、被害人、證人等）
    ，再依前開規定，其於檢察事務官、司法警察官或司法警察
    調查中所為之陳述，與審判中不符，其所為之陳述若具有較
    可信的特別情況，且為證明犯罪事實所必要者，仍得為證據
    。經查，被告丙○○於95年4 月11日警詢時供稱：（問：後
    來為何會共同去強盜他人財物？何人提議？其分工情形如何
    ？）我們三人在車上閒聊，是丁○○提起的，然後我們在高
    雄市○○區○○路上見到一人開著乙部黑色自小客車，就選
    定他為目標，尾隨到他停車後，由丁○○拿水果刀、我拿西
    瓜刀等語綦詳明確，與其嗣於本院95年8 月15日審判時翻異
    前詞另改稱：伊目的在向一名綽號白豬的男子討債，是誤認
    被害人為討債對象等語情節之先後不一致；再就被告戊○○
    於95年3 月21日13時40分、同日18時30分警詢時供稱：渠三
    人驅車前往高雄市三民區閒逛，途經高雄市○○區○○路14
    5 號前，由丙○○提議先竊車再尋找下手目標，乃推由伊與
    丁○○共同下車，竊得該YH-2858 號自用小客車後，再將YO
    -7210 號車駛至高雄市○○區○○路147 號處停放，渠三人
    換乘竊得YH-2858 號車後，共同驅車在高雄市區閒逛沿途找
    尋下手目標，嗣於同日凌晨4 時30分黑色ＢＭＷ車牌號碼ZX
    -6356 號自用小客車，即由丙○○選定為下手目標，並一路
    尾隨其後等語綦詳明確，與其於本院95年8 月15日審判時翻
    異前詞另改稱：伊不知他們強盜等語情節之先後不一致，是
    本件被告丙○○、戊○○於上開警詢時供述與本院審判時之
    供述，二者間已有前後陳述不一致情形存在，然被告戊○○
    於95年3 月21日13時40分、同日18時30分警詢時供述，及被
    告丙○○前者之95年4 月11日警詢時陳述係於案發日即95年
    3 月21日之時間相距最接近，且當時記憶自較深刻，可立即
    反應所知，不致因時隔日久而遺忘案情，亦較無來自他被告
    同庭在場之壓力（隔離詢問），亦無為迴護其他被告而事後
    串謀之可能，且於製作上開警詢筆錄之過程中，員警並無任
    何強暴、脅迫、恐嚇、詐欺或其他不正方式訊問之情形，再
    參酌同案共犯之另一被告戊○○於本院審判中供稱：「‧‧
    ‧我約停車1 、2 分鐘後，他們又上車，這時丙○○對我說
    他們去搶了1 萬元‧‧‧」等語，核與告訴人甲○○於審判
    中證述遭強盜經過相符，是以被告丙○○、戊○○於上開警
    詢時之陳述，確係出於任意性，未受其他外部情形之干擾，
    洵堪認定。綜上，被告丙○○、戊○○於上開警詢中陳述客
    觀上應具較可信之特別情況，且亦為證明犯罪事實存否所必
    要，揆諸上揭規定，其於上開警詢中陳述得為證據，自有證
    據能力。
二、另外，被告戊○○主張告訴人在警詢、偵查中所言無證據能
    力部分：告訴人於警詢中所為之陳述，其性質應為證人之證
    言，因其未令證人具結以偽證罪責擔保證人證言正確無暇且
    未經被告亦未以詰問方式檢驗其陳述是否正確，除有刑事訴
    訟法第159 條之3 各款情形經證明犯罪事實之存否所必要者
    外，不得為證據，故本案告訴人於警詢中的陳述，無證據能
    力。惟告訴人於偵查中於檢察官前所為之陳述，依刑事訴訟
    法第159 條之1 第2 項規定，除顯不可信之情況外，得為證
    據，此乃法律特別規定傳聞法則之例外情形，經查，本案告
    訴人於檢察官前所為之陳述，業經具結，亦有具結結文在卷
    可稽（見偵查卷第30頁），況告訴人及被告等二人均素不相
    識，自無設詞誣攀，而甘冒刑責訴追之理，是其等證詞均無
    顯有不可信之情形，而認應具證據能力。
三、其他被告未爭執無證據能力部分：按被告以外之人於審判外
    之言詞或書面陳述，除法律有規定者外，不得作為證據；又
    被告以外之人於審判外之陳述，雖不符合同法第159 條之1
    至第159 條之4 之規定，但經當事人於審判程序同意作為證
    據，法院審酌該言詞陳述或書面陳述作成時之情況，認為適
    當者，亦得為證據。當事人、代理人或辯護人於法院調查證
    據時，知有第159 條第1 項不得為證據之情形，而未於言詞
    辯論終結前聲明異議者，視為有前項之同意，刑事訴訟法第
    159 條第1 項及第159 條之5 分別定有明文。經查，本判決
    下列所引用之卷內檢附各該被告以外之人於審判外之陳述（
    包含書面陳述），皆屬傳聞證據，惟當事人、代理人及辯護
    人雖知上開證據資料為傳聞證據，但於本院準備程序及審判
    期日中均表示無意見而不予爭執，且迄至言詞辯論終結前亦
    未再聲明異議，本院審酌上開證據資料製作時之情況，尚無
    違法不當及證明力明顯過低之瑕疵，亦認為以之作為證據應
    屬適當，故揆諸前開規定，爰逕依刑事訴訟法第159 條之5
    規定，認前揭證據資料均有證據能力，併予敘明。
貳、實體部分
一、本件加重竊盜罪部分
    訊據被告丙○○、被告戊○○雖不否認於上揭時地由被告戊○○以T 型版手竊取竊取林忠宏所有之車牌號碼YH -2858號
    自小客車之行為，惟其無不法所有之意圖，辯稱：其只是利
    用該去討債，事後也放回原停車地點，其無所謂「取得意圖
    」只有使用意圖，不使該物發生質變或減低經濟價值之條件
    下加以使用，且其具有於使用後交還原所有人的「交還意思
    」，此種竊盜行為謂之使用竊盜，並不在我國刑法第320 條
    第1 項規定的範圍之內。惟查：
    (一)被告丙○○、被告戊○○上開加重竊盜犯罪事實，業經被
      告戊○○本院歷次準備程序中均坦誠不諱，並陳述：「我
      承認有偷車子，偷車子只有我一人而已‧‧‧」（見本院
      卷95年7 月4 日訊問筆錄第3 頁），與被告丙○○於本院
      審判時供稱：「我們三個一起過去的，由戊○○下手偷的
      ，然後我與丁○○就坐上那部車，由戊○○開車」等語（
      見本院卷95年6 月6 日訊問筆錄），核與被害人林忠宏證
      述相符（見偵查卷95年度偵字第8838號第28頁），並有贓
      物認領保管單2 紙、警卷內第24頁至第34頁照片（見警卷
      高市警三二分偵字第09500095564 號卷內照片）、警卷高
      市警三二分偵字第0950007744號卷內43頁53頁、楊德春所
      有之車牌號碼YO-7210 號自用小客車之車籍查詢認可資料
      在卷可稽，是本件被告二人與丁○○之結夥三人攜帶兇器
      （Ｔ型扳手未扣案）加重竊盜之事證明確，渠三人犯行洵
      堪認定。
    (二)次查，被告戊○○所辯其「無不法所有之意圖」部分，應
      指行為人取得他人之物為一時之用，或得謂之使用竊盜，
      而認與刑法上之竊盜罪有別，惟若行為人已就物為消耗性
      使用（例如汽油），致該物發生質變或減低經濟價值之條
      件下加以使用，縱事後物歸原主，得否謂僅屬使用竊盜而
      不構成竊盜罪，即非無疑。經查，本案被告戊○○竊取車
      輛並供渠等3 人等乘坐，於前揭地點繞尋並伺機找尋被害
      人，該行為對車內所裝載之汽油必因而消耗，難謂對車輛
      及其汽油無發生質變或減低其經濟價值。再者，本件被告
      竊得被害人林忠宏上揭自用小客車後，圖為犯案之工具，
      雖於事後已停回竊車地點附近，仍有致車輛所有人林忠宏
      被追訴渠等所犯之罪及受司法審判之可能，其惡性相較單
      純竊盜罪刑更為嚴重，因此，本件自難認其並無不法所有
      之意圖，而僅論以使用竊盜，故仍應以刑法第321 條第1
      項第3 款、第4 款攜帶兇器、結夥三人以上之加重竊盜罪
      刑相繩。
    (三)綜上，被告戊○○與另二人對於未經他人同意而竊取他人
      車輛之情節坦誠不諱，亦不生被告戊○○所辯稱伊無不法
      所有之意圖，是渠三人應構成刑法第321 條第1 項第3 款
      、第4 款攜帶兇器、結夥三人以上之加重竊盜罪，理由如
      上述，應堪認定。
二、本件加重強盜罪部分
    訊據被告兩人並不否認由被告戊○○駕駛車牌號碼YH-2858
    號自小客車於前揭時地，由丁○○、被告丙○○先後下車，
    並使甲○○交付其所有之行動電話、皮包（內含國民身證、
    駕駛執照、健保卡、中國信託金融卡、中國信託現金卡、新
    台幣現金1萬5000元）、夾克、香菸給被告丙○○。丁○○
    與丙○○強盜上開財物後，均跑回戊○○所駕駛之上開贓車
    內，3人旋即駕車逃離現場，惟被告戊○○辯稱：其只負責
    駕車以為要幫被告丙○○向綽號「白豬」之姓名年籍不詳男
    子討債，不知道渠等是要強盜告訴人甲○○；另被告丙○○
    亦辯稱：辯稱其只下車去看是否為討債對象白豬並未持刀下
    車，看見不是白豬且到車內亦未發現白豬，本要拉走丁○○
    云云。惟查：
    (一)被告戊○○於本院訊問時及檢察官偵訊時均對加重強盜犯
      行坦誠不諱（見本院95年度聲羈字第284 號訊問筆錄第4
      頁、偵查卷95年度偵字第8838號第13頁），核與被告丙○○於本院審判中亦供稱：（問：對檢察官起訴事實有何意
      見？）我承認我有持西瓜刀行搶被害人，當時被害人將兩
      包香煙、現金一萬多塊、皮夾、手機支交給丁○○，丁○○又交給我（見本院卷95年6 月6 日審判筆錄）等情節相
      符，並有上開被告戊○○當場為警逮捕，並自戊○○右長
      褲口袋起出上開折疊刀扣案，再自上開鼎新路147 號處停
      放該YO-7210 號車內起出上開甲○○所有被強盜取走黑色
      皮夾，及作案之西瓜刀、水果刀扣案，亦有贓物認領保管
      單2 紙、警卷內第24頁至第34頁照片（見警卷高市警三二
      分偵字第09500095564 號卷內照片）、警卷高市警三二分
      偵字第0950007744號卷內43頁53頁、楊德春所有之車牌號
      碼YO-7210 號自用小客車之車籍查詢認可資料在卷可稽，
      是本件被告戊○○於警詢、偵訊自白與丙○○、丁○○之
      結夥三人攜帶兇器之加重強盜事實相符，應堪採信。
    (二)次查，被告戊○○於本院前供稱（問：是否知道丙○○他
      們是邀你去強盜財物？）知道，事前已經有先謀議（見本
       院95年度聲羈字第284 號）。且丙○○說要去賺錢，知
       道賺錢是去做違法的事，核與其另於偵查中供稱（檢察
       官問：95年3 月21日凌晨四時三十分你是否駕駛小客車
       載丙○○、丁○○在三民區○○路號前共同持刀強盜被
       害人甲○○的錢財？）我是負責開車，他們二人下去強
       盜，丙○○拿西瓜刀，丁○○拿水果刀（偵查卷95年度
       偵字第8838號第13頁）等語相符，並有警卷內第24頁至
       第34頁照片（見警卷高市警三二分偵字第09500095564
       號卷內照片）、警卷高市警三二分偵字第0950007744號
       卷內43頁53頁照片所示西瓜刀、水果刀在卷可佐。足見
       被告戊○○分擔竊車、駕車接應，其已對強盜之事參與
       被告丙○○等二人並有所謀議，應知之甚詳。
     (三)再查，被告丙○○所辯：其只下車去看是否為討債對象
       白豬並未持刀下車，看見不是白豬且到車內亦未發現白
       豬，本要拉走丁○○部分，與先前警詢、偵訊時之供稱
       不符，且據其先前供述為：看到丁○○下車後就跟著帶
       西瓜刀下車，但刀僅放在引擎蓋上目的僅為嚇唬被害人
       ，復審酌告訴人甲○○於審判時證述：我開車要回去睡
       覺，我開電動門，我在等電動門開門時，我下車要將停
       車的障礙牌移開時，就看到有一個戴安全帽、口罩拿一
       把小刀的人向我走過來，我就與那個人發生扭打，他另
       一個同伴拿了一把西瓜刀（有以報紙包住），他有戴口
       罩，向我走過來，當時我就無法反抗了，第一個戴安全
       帽那個人就將小刀架在我脖子上，另一個人就搜我身上
       的手機、皮夾，拿走我2 支手機，我的名片夾及現金1
       萬5 千元，第二個持西瓜刀的那個人就去我車上拿走我
       的一件夾克及一包香煙，第一個人架住我脖子的人等第
       二個人跑掉後，他才離開，他們上車後，車子就馬上開
       走了，我看到後才記該車的車牌，那時我身上也沒有電
       話，我就開車追他們，但沒有追上，我就去報警了。當
       時那部車停在離搶我的地方約1 、2 間店面的距離，1
       間店面約4 、5 米的距離。嗣後，我從監視錄影帶上顯
       示，我開車回到家之前他們就在跟我了，在到我家之前
       ，那部車上就下來一個人了，我到家時，那部車才停在
       約離我家1 、2 間店面的地方等語明確綦詳。是本件被
       告丙○○後者所述有帶刀下車部分與告訴人指述相符，
       應較為可採，惟其前者所辯討債對象白豬並未持刀下車
       ，看見不是白豬且到車內亦未發現白豬，本要拉走丁○○部分，顯屬卸責之詞，實無可信。
     (四)末查被告丙○○、戊○○等人雖辯稱渠等為向白豬討債
       而為上開行為，惟衡諸常情，當事人若有債務要催討，
       必先在一地等候債務人出現，遇到債務人出現時，亦必
       表明其身份使被催討人確知其與債權人有債權債務關係
       而商談債權債務返還事宜，然本案被告二人自始即不願
       受相對人認出其身份，並以行竊車輛為犯案工具，且以
       安全帽、口罩（未扣案）等以避免被害人認出渠等，使
       用工具也以水果刀、西瓜刀為之，顯然其意乃預謀使被
       害人不能抗拒而交付財物，已與單純討債情形大相逕庭
       ，是渠等人該行為應構成刑法上之加重強盜罪無訛。
參、論罪部分
一、按「刑法第321 條第1 項第3 款規定所謂之兇器，其種類並
    無限制，凡客觀上足對人之生命、身體、安全構成威脅，具
    有危險性之兇器均屬之」，有最高法院79年臺上字第5253號
    著有判例可資參照。被告戊○○係以該T 型扳手竊取自用小
    客車、而被告丙○○持西瓜刀及丁○○持水果刀，強盜告訴
    人甲○○，渠等所持之T 型扳手及刀械均足以殺傷人生命、
    身體之器械，顯為具有危險性之兇器無疑，再者，被告犯竊
    盜罪及強盜罪之時，均為被告丙○○、戊○○及丁○○共同
    犯之，符合結夥三人共同犯罪之加重條件，從而，核被告丙○○、戊○○所為，係犯刑法第321 條第1 項第3 款、第4
    款之攜帶凶器並結夥3 人以上所犯之加重竊盜罪及刑法第33
    0 條第1 項之攜帶兇器並結夥3 人以上犯罪之加重強盜罪。
    又被告二人與丁○○就上開加重竊盜、加重強盜之犯行，有
    犯意聯絡及行為分擔，為共同正犯。
二、再上揭加重竊盜、加重強盜行為為被告丙○○、被告戊○○
    與丁○○等三人結夥共同犯之，該三人對前揭犯罪事實均有
    事前的謀議並為犯罪行為的分工，構成共同正犯。此外，復
    因刑法第55條後段牽連犯之規定業於94年1 月7 日修正刪除
    ，並於95年7 月1 日施行。是本件於新法修正公布施行後，
    倘被告之上揭數犯罪行為，即須分論併罰，而此刪除刑法第
    55 條 牽連犯之規定雖非犯罪構成要件之變更，但顯已影響
    行為人刑罰之法律效果，自屬法律有變更，依新法第2 條第
    1 項規定，比較新、舊法結果，仍應適用較有利於被告之行
    為時法律即舊法論以牽連犯，三人所犯之加重竊盜罪及加重
    強盜罪，兩罪具有牽連關係，應依刑法修正前牽連犯規定論
    處從一重論以加重強盜罪之共同正犯。
三、丙○○曾因違反肅清煙毒條例案件，經臺灣高等法院高雄分
    院以85年度上訴字第924 號判處有期徒刑3 年4 月確定，於
    民國87年3 月11日假釋出監，嗣因違反毒品危害防制條例案
    件，經本院以88年度訴字第1821號判處有期徒刑8 月確定，
    並撤銷假釋，執行殘刑，合併應執行有期徒刑1 年8 月2 日
    ，並於91年5 月10日縮刑期滿，於翌日即91年5 月11日縮刑
    執行完畢出監；丙○○又於91年間，因施用毒品案件，經本
    院以92年度訴字第1778號判處有期徒刑10月確定，並於93年
    12月6 日縮刑期滿，於翌日即93年12月7 日縮刑執行完畢出
    監，有臺灣高等法院被告前案紀錄表附卷可稽，其受有期徒
    刑之執行完畢後，五年以內再犯本件有期徒刑以上之罪，為
    累犯，不論依修正前之刑法第47條，或修正後之刑法第47條
    第1 項之規定，均構成累犯，對被告而言並無有利或不利之
    情形，自不生新舊法比較之問題，應逕依修正前之刑法第47
    條，論以累犯，並加重其刑。
肆、科刑部分
    爰審酌被告戊○○素行不佳，另被告丙○○前科累累，兩人
    正值青年，不圖上進，於凌晨時分，竟先以竊來之自小客車
    為工具，於市區繞行並尋覓強盜之被害人，對社會治安影響
    重大，惡性非輕，犯後猶飾詞圖卸，尚無悔意，且渠等利用
    他人自小客車為工具行為，亦有使汽車所有人受司法偵察並
    受追訴犯罪之危險，其非行之惡性程度，更勝於一般單純之
    竊盜，惟念所竊取物品之價值不高，犯罪過程中未造成被害
    人身體受到侵害，及其犯罪動機、手段、犯罪所生之危害等
    一切情狀，量處如主文所示之刑，以示懲儆。
伍、沒收部分
    扣案之西瓜刀、水果刀為被告丙○○所有業據供述在案（本
    院95年8 月15日審判筆錄），且為前揭強盜犯行所用之工具
    如上所述，另扣案之折疊刀部分，為被告戊○○承認為其所
    有，並為渠等犯案時所攜帶，均屬供犯罪所用之工具，爰依
    刑法第38條第1 項第2 款之規定宣告沒收。再者，麵包刀、
    電擊棒部分因無法證明為被告丙○○或被告戊○○所有且亦
    非渠等犯罪所使用的工具，及竊盜用之T 型扳手雖為被告戊○○所有，安全帽、口罩因均未扣案，且據被告戊○○供稱
    業已丟棄於不明地點，為避免將來執行之困難，爰均不另為
    諭知宣告沒收之，併  此敘明。
據上論斷，應依刑事訴訟法第299 條第1 項前段，刑法第2 條第
1 款、刑法第28條、第321 條第1 項第3 、4 款、第330 條第1
項、修正前刑法第55條後段、修正前刑法第47條、刑法第38 條
第1 項第2 款，判決如主文。
本案經檢察官乙○○到庭執行職務。
中    華    民    國      95    年    8     月    29  日
                  刑事第三庭審判長法  官  張意聰
                                  法  官  施添寶
                                  法  官  郭瓊徽
中    華    民    國    95    年    9     月    1     日
以上正本證明與原本無異。
如不服本判決，應於收受送達後10日內向本院提出上訴書狀。
                                  書記官  陳威志
附錄本判決論罪科刑法條
中華民國刑法第三百二十一條
犯竊盜罪而有左列情形之一者，處六月以上、五年以下有期徒刑
：
  一  於夜間侵入住宅或有人居住之建築物、船艦或隱匿其內而
      犯之者。
  二  毀越門扇、牆垣或其他安全設備而犯之者。
  三  攜帶兇器而犯之者。
  四  結夥三人以上而犯之者。
  五  乘火災、水災或其他災害之際而犯之者。
  六  在車站或埠頭而犯之者。
前項之未遂犯罰之。
中華民國刑法第三百三十條
犯強盜罪而有第三百二十一條第一項各款情形之一者，處七年以
上有期徒刑。前項之未遂犯罰之。


司法院資訊處製作；財團法人民間司法改革基金會備份。
